【裁判字號】    95,交抗,136
【裁判日期】    951020
【裁判案由】    聲明異議
【裁判全文】
臺灣高等法院高雄分院刑事裁定         95年度交抗字第136號
抗告人即
受處分人    甲○○
上列抗告人因聲明異議案件，不服臺灣屏東地方法院中華民國95
年8 月25日裁定（95年度交聲字第131 號），提起抗告，本院裁
定如下：
    主  文
抗告駁回。
    理  由
一、抗告意旨略以：本件執勤員警僅憑抗告人車後相片即認抗告
    人有違規事實，然該相片無法證明抗告人闖紅燈，且伊實無
    闖紅燈，亦未見有何員警，並無不服取締等情事，本件員警
    採證有違程序正義云云。
二、經查：
  (一)按「汽車駕駛人，行經有燈光號誌管制之交岔路口闖紅燈者
    ，處新臺幣1,800 元以上5,400 元以下罰鍰」、「汽車駕駛
    人，駕駛汽車有違反道路交通管理處罰條例之行為，經交通
    勤務警察或依法令執行交通稽查任務人員制止時，不聽制止
    或拒絕停車接受稽查而逃逸者，除按各該條規定處罰外，處
    新臺幣3,000 元以上6,000 元以下罰鍰」、「汽車駕駛人有
    上開2 種違規情形者，除按原條款處罰鍰外，並分別記違規
    點數3 點、1 點」，道路交通管理處罰條例第53條、第60條
    第1 項、第63條第1 項第1 款、第3 款定有明文（該條例95
    年7 月1 日修正前，此部分實質內容並無變更）。又汽車駕
    駛人有闖紅燈或平交道，或不服指揮稽查而逃逸之行為，當
    場不能或不宜攔截製單舉發者，得逕行舉發；其逕行舉發，
    應記明車輛牌照號碼、車型等可資辨明之資料，以汽車所有
    人為被通知人製單舉發，道路交通管理處罰條例第第7 條之
    2 第1 項第1 款、第4 款前段、第4 項亦定有明文。
  (二)本件原裁定以：異議人甲○○所有之車號YQ-6763 號自用小
    客車，因於95年5 月17日晚間8 時41分，行經屏東市○○○
    路○段、大湖路口時，有闖紅燈並拒絕停車接受稽查而逃逸
    之違規情事，經原處分機關交通部公路總局高雄區監理所屏
    東監理站以屏監違字第裁82-V00000000號、裁82-V00000000
    號裁決，依序處罰鍰新臺幣（下同）2,700 元並記違規點數
    3 點，及罰鍰3,000 元並記違規點數1 點，而依卷附上開裁
    決書2 份、舉發違反道路交通管理事件通知單2 張、現場舉
    發照片及同車近照各1 幀，及網路車號查詢汽車車籍查註紀
    錄1 紙等，認抗告人確有上揭違規行為，原處分機關依上開
    規定予以裁罰並無不當，駁回抗告人之異議聲明，尚非無據
    。且上開車號YQ-6763 號自用小客車當時由復興南路南往北
    行駛，燈號變紅燈，該車衝過路口未煞車，正於復興南路、
    大湖路北向交岔口，身穿反光背心執勤之員警見狀，即跑至
    車道邊緣線處吹哨，並以指揮棒攔停該車，但該車未依指示
    停車，直接開走，當時路口旁邊只有一部巡邏車，並無其他
    車子、行人，該車前方亦無汽車，該車駕駛人應可看到攔停
    動作，而因該車前面有大燈，如照前面，車牌不一定會明顯
    ，尤其閃光燈會影響駕駛人行車安全，員警乃於該車通過路
    口即行照相等事實，業據證人即本件承辦員警乙○○於本院
    調查時到庭結證甚詳，並有其提出載有上開汽車車號之取締
    違規記錄明細表1 紙附卷足憑（見原審卷第19至21頁、第25
    頁）。參以證人乙○○身為執法員警，與抗告人並無任何恩
    怨或利害關係可言，其於上開時地執法，仍不失為目擊證人
    ，如非確有目擊本件違規情事，以交通違規之行為人僅須受
    行政罰鍰之輕微處罰，而刑法偽證罪之法定刑卻為7 年以下
    有期徒刑之重罪比較言之，證人乙○○當無須僅未證明本件
    交通違規之行政罰而甘冒遭偽證罪重懲之危險，而故為虛偽
    之陳述甚明。且員警乙○○於執勤時自須集中注意路口交通
    順暢、安全，豈有可能隨時手執相機拍攝行為人違規情形？
    是本件照片固未顯示抗告人闖紅燈、不服取締情事，惟如非
    抗告人確有上開違規行為，員警乙○○於執行維護交通安全
    、順暢之勤務下，何須故意騰出時間，取出相機拍攝抗告人
    行駛於復興南路影像之必要？抗告人空言否認有上揭違規行
    為，一無足取，抗告人違規事證明確。原審依道路交通管理
    處罰條例第53條、第60條第1 項、第63條第1 項第1 、3 款
    、道路交通案件處理辦法第19條之規定，裁定駁回抗告人之
    異議，核無違誤。抗告人仍執陳詞提起抗告，並無理由，應
    予駁回。
三、據上論結，應依道路交通案件處理辦法第26條，刑事訴訟法
    第412 條，裁定如主文。
中    華    民    國    95    年    10    月    20    日
                  刑事第四庭    審判長法官  蕭權閔
                                      法官  陳吉雄
                                      法官  林水城
以上正本證明與原本無異。
本裁定不得再抗告。
中    華    民    國    95    年    10    月    20    日
                                    書記官  吳新貞


司法院資訊處製作；財團法人民間司法改革基金會備份。
